【裁判字號】    88,易,998
【裁判日期】    890121
【裁判案由】    竊盜
【裁判全文】
臺灣新竹地方法院刑事判決                          八十八年度易字第九九八號
    公  訴  人  臺灣新竹地方法院檢察署檢察官
    被      告  甲○○
右列被告因竊盜案件，經檢察官提起公訴（八十八年度偵字第五八八四號），本院判
決如左：
    主  文
甲○○無罪。
    理  由
一、公訴意旨略以：被告甲○○年滿八十歲，其於民國八十八年七月二十六上午十二
    時三十分許，在新竹科學園區實驗中學操場散步時，見乙○○所有之手錶一只、
    衣服一件置於司令台，無人看顧，竟萌為己不法所有之意圖，竊取該只手錶，適
    為物主乙○○發現，報警查獲，因認被告涉有刑法第三百二十條第一項之普通竊
    盜罪嫌等語。
二、按犯罪事實應依證據認定之，無證據不得推定其犯罪事實，刑事訴訟法第一百五
    十四條定有明文。而認定犯罪事實所憑之證據，固不以直接證據為限，間接證據
    亦包括在內。惟認定不利於被告之事實，須依積極證據，苟積極證據不足為不利
    於被告事實之認定時，即應為有利於被告之認定，更不必有何有利之證據。而告
    訴人之告訴，係以使被告受刑事訴追為目的，是其陳述是否與事實相符，仍應調
    查其他證據以資審認。最高法院三十年上字第八一六號、五十二年台上字第一三
    ００號分別著有判例。又刑法上之竊盜罪，須意圖為自己或第三人不法之所有，
    而取他人之物為其成立要件。
三、公訴人認被告涉有竊盜罪嫌，無非係以告訴人乙○○之指訴，復有贓物領據在卷
    可稽等為其主要論據。
四、訊據被告甲○○則堅決否認有何竊盜犯行，辯稱伊係以為該手錶為他人所遺失，
    撿拾後欲於返家時順道送交派出所處理，並無為自己不法所有之意圖等語。經查
    ，告訴人雖指訴被告竊取其手錶，然被告於發現告訴人跟隨其後時，即主動詢問
    手錶是否告訴人所遺失等情，為告訴人於警訊時所陳述明確，被告若意圖為自己
    不法之所有，掩飾隱瞞猶恐不及，豈有自曝其短，主動取出手錶詢問告訴人是否
    為失主之理；其次，案發現場為新竹科學園區實驗中學（下稱實驗中學）操場，
    有證人即竹園分隊警員丙○○所繪製之現場圖及拍攝之照片十二幀附卷可稽，而
    被告欲返回光復路住處必須通過實驗中學正門，途中將經關東橋派出所等情，亦
為證人丙○○證述明確，是被告辯稱欲待其返家時順道將手錶送交派出所處理，
    亦屬合理，據此，被告辯稱伊以為手錶係他人所遺失，撿拾後欲送交派出所處理
    等情，應堪採信。
五、綜上，被告雖有撿拾告訴人手錶之事實，惟被告主觀上並無為自己不法所有之意
    圖，即難認其有竊盜之犯意。此外，復查無其他積極證據足以證明被告有何竊盜
    之犯行，應認為被告之犯罪尚不能證明，爰依法為其無罪判決之諭知。
據上論斷，應依刑事訴訟法第三百零一條第一項，判決如主文。
本案經檢察官許麗美到庭執行職務。
中      華      民      國    八十九    年      一      月    二十一    日
                              臺灣新竹地方法院刑事第二庭
                                      法    官  黃  美  盈
右正本證明與原本無異。
如不服本判決，應於判決送達後十日內向本院提出上訴狀( 應附繕本 )，上訴於
臺灣高等法院。
                                      書 記 官  賈  繼  藩
中      華      民      國    八十九    年      一      月    二十一    日


司法院資訊處製作；財團法人民間司法改革基金會備份。
